台灣台中地方法院刑事判決　　　　　　　　　　　　九十一年度易字第二二九四號
　　公　訴　人　台灣台中地方法院檢察署檢察官
　　被　　　告　乙○○
右列被告因恐嚇取財等案件，經檢察官提起公訴（九十一年度偵字第一二０四九號）
，本院判決如左：
    主  文
乙○○共同連續意圖為自己不法之所有，以恐嚇使人將本人之物交付，處有期徒刑壹
年陸月。緩刑伍年。
    事  實
一、乙○○於民國九十一年六月十四日，在台中市中山公園內，與一綽號「小廖」之
    不詳姓名年籍成年男子（另案偵辦中）以犯意聯絡，共同基於意圖為自己不法所
    有之概括犯意，二人謀議推由該綽號「小廖」之不詳姓名年籍成年男子負責下手
    竊取車輛，並提供玉山商業銀行豐原分行、戶名廖進祥（廖進祥部分另案偵辦中
    ）、帳號0000000000000000之帳戶，而將該帳戶之金融卡一張
    交付與乙○○，再由乙○○依其提供之失竊車輛車主聯繫資料與車主聯絡，由乙○○負責向車主恐嚇而要求交付贖款，該綽號「小廖」之不詳姓名年籍成年男子
    隨即自九十一年六月十七日起至十八日止，在如附表所示時間、地點，連續下手
    行竊如附表所示之車輛共四部，竊車得手後，該綽號「小廖」之不詳姓名年籍成
    年男子即以電話告知乙○○各該車輛內所尋得之車主或使用人之聯絡電話等資料
    ，由乙○○於九十一年六月十七日、十八日，先後向如附表編號一、三、四所示
    車主吳國棟等人恫嚇稱：須依其指示將匯款匯入所指定之帳戶內，否則即將車輛
    賣至解體工廠，別想再找回車輛等語，而以此加損害於吳國棟等人所使用車輛之
    財產等事恐嚇之，致使如附表編號一、三、四所示車主吳國棟等人均心生畏懼，
    其中如附表編號一所示車主吳國棟並因而依其指示，將新台幣（下同）一萬元款
    項匯入前開玉山商業銀行豐原分行帳戶中，如附表編號三、四所示部分，則因車
    主甲○○、丙○○未依其指示匯款（起訴書誤載為如附表編號四所示者電話未接
    通，實應為如附表編號二所示者），始未得逞；其中如附表編號一所示部分，乙○○在車主吳國棟依指示匯款後，即於九十一年六月十七日下午三時許，至台中
    市○○路旁之台中市農會提款機提領贓款一萬元，再通知車主吳國棟之妻丁○○
前往所告知之車輛藏放位置尋車，乙○○並於九十一年六月十八日上午六時許，
    將所得之其中五千元交給該綽號「小廖」之不詳姓名年籍成年男子。嗣於九十一
    年六月十八日中午十二時許，乙○○又以電話聯繫如附表編號三所示車主甲○○
    時，為警當場查獲，並循線於如附表所示地點，分別尋獲上開失竊車輛。
二、案經台中市警察局第一分局報請台灣台中地方法院檢察署檢察官偵查起訴。
    理  由
一、右揭犯罪事實，業據被告乙○○於警詢時及偵審中均坦承不諱，核與被害人吳國
    棟之妻丁○○、甲○○、丙○○及戊○○等人指述之情節相符，其雖又謂並未為
    竊盜之行為云云，然其亦不否認為上開犯行時已得知各該車輛係竊取所得，自足
    以知悉該綽號「小廖」之不詳姓名年籍成年男子係前往竊取車輛後，再交由其向
    車主為恐嚇取財之行為，其卻仍與之謀議並分擔參與恐嚇取財之犯行，對此連續
    竊盜之犯行，當與該綽號「小廖」之不詳姓名年籍成年男子有犯意聯絡甚明；此
    外，復有玉山商業銀行豐原分行金融卡一張，台中市農會自動櫃員機提領收據一
    紙，車籍作業系統查詢認可資料表、車輛竊盜暨車牌失竊資料個別查詢報表、贓
    物認領保管收據及記載被害人相關資料之紙條各四份附卷可稽，是本案事證已臻
    明確，被告上開犯行，應堪認定。
二、核被告乙○○所為，係犯刑法第三百二十條第一項之竊盜罪，及第三百四十六條
    第一項恐嚇取財既遂罪（其中如附表編號二所示者因其尚未著手恐嚇取財行為，
    並未犯此恐嚇取財罪，另如附表編號三、四所示者，則因各該被害人未依其指示
    匯款而未得逞，係犯刑法第三百四十六條第三項、第一項恐嚇取財未遂罪，附予
    敘明）。被告乙○○與該綽號「小廖」之不詳姓名年籍成年男子間，就上開竊盜
    及恐嚇取財之犯行，有犯意聯絡、行為分擔，應為共同正犯。又其所犯四次竊盜
    罪，及恐嚇取財既遂（如附表編號一所示者）、未遂罪（如附表編號三、四所示
    者），均時間緊接，方法相同，所犯係構成要件相同之罪名（其中恐嚇取財罪部
    分雖有既、未遂之分），顯係基於概括犯意反覆為之，均為連續犯，應依刑法第
    五十六條各論以一竊盜罪、恐嚇取財既遂罪，並均依法加重其刑。又被告所犯前
    開二罪間，具有方法與結果之牽連關係，為牽連犯，應依刑法第五十五條規定，
    從一重之恐嚇取財既遂罪處斷。爰審酌被告乙○○正值年輕力壯，卻不思循正途
    賺取財富，所為犯行不僅致被害人財產受損，接獲恐嚇電話更造成心理上恐懼不
    安，危害社會治安頗鉅，但其前未曾受有期徒刑以上刑之宣告，有台灣台中地方
    法院檢察署刑案資料查註紀錄表、台灣高等法院被告全國前案紀錄表各一份可查
    ，素行尚可，且其犯後已坦承犯行，犯後態度尚佳，犯罪時間亦短，其實際犯罪
    所得金額復僅五千元，並供陳犯罪動機係因八十八年九二一震災居住處所毀損，
    又有三名年幼子女待扶養才為上開犯行，及其犯罪手段等一切情狀，量處如主文
    所示之刑。至於扣案前開玉山商業銀行豐原分行帳戶之金融卡一張，業據被告供
    明係該綽號「小廖」之不詳姓名年籍成年男子暫交付其提領款項所用，並非其所
    有，尚無從併予宣告沒收，附予敘明。末查，被告前未曾受有期徒刑以上刑之宣
    告，有台灣台中地方法院檢察署刑案資料查註紀錄表及台灣高等法院被告全國前
    案紀錄表各一件可稽，其因有三名年幼子女待扶養，一時失慮致罹律法，犯罪時
    間復甚短，其經此偵審程序教訓，當知所警惕，信無再犯之虞，本院以為所宣告
    之刑以暫不執行為適當，爰併宣告緩刑五年，以啟自新。
據上論斷，應依刑事訴訟法第二百九十九條第一項前段，刑法第二十八條、第五十六
條、第三百二十條第一項、第三百四十六條第一項、第五十五條、第七十四條第一款
，罰金罰鍰提高標準條例第一條前段，判決如主文。
中      華      民      國    九十一    年     十一     月    二十一    日
                              臺灣臺中地方法院刑事第一庭
                                法  官  林  麗  真
右正本證明與原本無異。
如不服本判決，應於送達後十日內向本院提出上訴狀（須附繕本），上訴於台灣高等
法院台中分院。
                                書記官
中      華      民      國    九十一    年     十一     月    二十一    日
附錄本案論罪科刑法條全文：
中華民國刑法第三百二十條
 (普通竊盜罪、竊佔罪)
意圖為自己或第三人不法之所有，而竊取他人之動產者，為竊盜罪，處五
年以下有期徒刑、拘役或五百元以下罰金。
意圖為自己或第三人不法之利益，而竊佔他人之不動產者，依前項之規定
處斷。
前二項之未遂犯罰之。
中華民國刑法第三百四十六條
 (單純恐嚇罪)
意圖為自己或第三人不法之所有，以恐嚇使人將本人或第三人之物交付者
，處六月以上五年以下有期徒刑，得併科一千元以下罰金。
以前項方法得財產上不法之利益，或使第三人得之者，亦同。
前二項之未遂犯罰之。
附表：
┌──┬────┬───────┬─────────┬──────────┐
│編號│時    間│    地      點│      車主車號    │    恐嚇取財既未遂  │
├──┼────┼───────┼─────────┼──────────┤
│一  │91.6.17 │台中市○○○路│吳國棟所有車牌號碼│吳國棟電匯一萬元至上│
│    │上午六時│三段二四三號前│ＮＣ－九三九七號自│開玉山商業銀行帳戶內│
│    │許      │（在台中市美村│用小客車乙部      │，而恐嚇取財既遂。  │
│    │        │南路五十五號對│                  │                    │
│    │        │面尋獲）      │                  │                    │
│    │        │              │                  │                    │
├──┼────┼───────┼─────────┼──────────┤
│二  │91.6.17 │台中市○○○路│羅賢涼所有車牌號碼│尚未著手以電話向車主│
│    │上午七時│與忠太東路口（│Ｎ三－三九九二號自│恐嚇取財，即為警查獲│
│    │三十分許│在台中市○○路│用小客車乙部（由羅│。                  │
│    │        │與五權八街口尋│志苑使用中）      │                    │
│    │        │獲）          │                  │                    │
│    │        │              │                  │                    │
├──┼────┼───────┼─────────┼──────────┤
│三  │91.6.17 │台中市○○路一│甲○○所有車牌號碼│乙○○以電話指示田毓│
│    │十二時許│段一一六號前（│三Ａ－四六０二號自│璽將二萬元匯入上開玉│
│    │（起訴書│在台中縣大里市│用小客車乙部      │山商業銀行帳戶，但田│
│    │誤載為六│德芳南路與大元│                  │毓璽未匯款而恐嚇取財│
│    │時許）  │路口尋獲，起訴│                  │未遂                │
│    │        │書均誤載如編號│                  │                    │
│    │        │一所示地點）  │                  │                    │
│    │        │              │                  │                    │
├──┼────┼───────┼─────────┼──────────┤
│四  │91.6.18 │台中市○○路二│丙○○所有車牌號碼│乙○○以電話指示高振│
│    │上午十一│段七六號前（在│Ｋ六－九五九二號自│忠匯款須匯款，但尚未│
│    │時許    │台中縣大雅鄉秀│用小客車乙部      │匯款前即經查獲而恐嚇│
│    │        │山路與中清南路│                  │取財未遂。          │
│    │        │口尋獲）      │                  │                    │
│    │        │              │                  │                    │
└──┴────┴───────┴─────────┴──────────┘
